【裁判字號】    95,訴,229
【裁判日期】    950407
【裁判案由】    毒品危害防制條例
【裁判全文】
臺灣士林地方法院刑事裁定               95年度訴字第229號
公  訴  人  臺灣士林地方法院檢察署檢察官
被      告  甲○○
                    （另案於臺灣桃園女子監獄執行）
上列被告因違反毒品危害防制條例案件，經檢察官提起公訴（94
年度毒偵字第1574號、94年度毒偵字第2479號），本院經訊問被
告後，被告為有罪之陳述，經合議庭裁定認本件宜由受命法官獨
任進行簡式審判程序審理，並判決如下：
    主  文
甲○○連續施用第一級毒品，處有期徒刑拾月。又連續施用第二
級毒品，處有期徒刑伍月。應執行有期徒刑壹年貳月。
    事  實
一、甲○○前因施用毒品案件，先後2 次經送觀察、勒戒後，均
    認無繼續施用毒品之傾向，經臺灣臺北地方法院檢察署檢察
    官及臺灣板橋地方法院檢察署檢察官分別於民國88年5 月13
    日、90年5 月16日，以88年度偵字第10125 號、90年度毒偵
    字第99 5號為不起訴處分確定，並分別於88年5 月13日、90
    年5 月16日釋放出所。復因施用第l 級毒品海洛因案件，經
    臺灣士林地方法院檢察署檢察官以93年度毒偵字第268 、27
    2 號提起公訴，並經本院於94年4 月22日以94年度訴緝字第
    6 號判決處有期徒刑9 月確定（現在監執行中）。再因施用
    第2 級毒品安非他命案件，由臺灣士林地方法院檢察署檢察
    官以94年度毒偵緝字第44號聲請簡易判決處刑，經本院於94
    年3 月21日以94年度士簡字第257 號判決處有期徒刑4 月確
    定（未構成累犯）。詎甲○○仍不知悔悟，於前開觀察勒戒
    執行完畢釋放後5 年內，分別基於施用第1 級毒品海洛因、
    第2 級毒品安非他命之概括犯意，自前開案件判決後，其中
    就海洛因部分，係自94年4 月22日以後起；就安非他命係自
    94 年3月21日以後（即94年3 月底）起，均至94年8 月28日
    止，在臺北縣汐止市○○街120 巷56號3 樓住處，以針筒注
    射海洛因，或將安非他命置入玻璃球吸食器內用火燒烤使其
    產生煙霧，再吸食其煙霧之方式，連續施用第1 級毒品海洛
    因、第2 級毒品安非他命多次。迄94年7 月23日上午11時30
    分許、94年8 月29日晚間11時許，為警分別在臺北縣汐止市
    ○○街120 巷56號前及其前揭住處查獲；而被告為警查獲後
    ，經採集其尿液檢體送驗結果，均呈鴉片類及安非他命類陽
    性反應，始查悉上情。
二、案經臺北縣政府警察局汐止分局報請臺灣士林地方法院檢察
    署檢察官偵查起訴。
    理  由
一、上揭犯罪事實，業經被告甲○○於本院審理時坦承不諱，且
    被告為警查獲後，經採集尿液檢體先後送台灣檢驗科技股份
    有限公司以酵素免疫分析法及氣相層析質譜分析法檢驗結果
    ，均呈甲基安非他命及嗎啡陽性反應，有台灣檢驗科技股份
    有限公司94年8 月16日、94年10月11日濫用藥物尿液檢驗報
    告各1 份附卷可稽，足徵被告前開施用第1 級毒品海洛因、
    第2 級毒品安非他命之自白與事實相符，堪予採信。按施用
    毒品經觀察、勒戒或強制戒治執行完畢釋放後，5 年內再犯
    毒品危害防制條例第10條之施用毒品罪者，檢察官應依法追
    訴，毒品危害防制條例第23條第2 項定有明文。本件被告甲
    ○○前因施用毒品案件，先後2 次經送觀察、勒戒後，均認
    無繼續施用毒品之傾向，經臺灣臺北地方法院檢察署及臺灣
    板橋地方法院檢察署檢察官分別於88年5 月13日、90年5 月
    16日，以88年度偵字第10125 號、90年度毒偵字第995 號為
    不起訴處分確定，並分別於88年5 月13日、90年5 月16 日
    釋放出所等情，有臺灣士林地方法院檢察署刑案資料查註紀
    錄表、臺灣高等法院被告前案紀錄表各1 份在卷可考。從而
    ，被告確有於觀察、勒戒執行完畢釋放後，5 年以內再犯毒
    品危害防制條例第10條第1 項、第2 項之施用第1 級毒品、
    第2 級毒品犯行。故本件事證明確，被告犯行洵堪認定，應
    依法論科。
二、按海洛因及安非他命分別為毒品危害防制條例第2 條第2 項
    第1 、2 款所規定之第1 級及第2 級毒品，核被告甲○○所
    為係犯毒品危害防制條例第10條第1 項之施用第1 級毒品罪
    及同條第2 項之施用第2 級毒品罪。其施用前後持有毒品之
    低度行為為施用毒品之高度行為所吸收，均不另論罪。又被
    告多次施用第1 級毒品、第2 級毒品，均時間緊接，犯罪手
    法相同，並均觸犯構成要件相同之罪，顯係各基於概括犯意
    分別為之，均屬連續犯，應依刑法第56條規定，各以一罪論
    ，並均加重其刑。另公訴人起訴事實雖僅敘及被告自94年度
    訴緝字第6 號判決後某日起至94年8 月28日某時許止施用第
    1 級毒品海洛因，及自94年7 月20日中午12時起至同年8 月
    28 日 某時許止施用第2 級毒品安非他命之犯行，然檢察官
    就犯罪事實之一部起訴者，其效力及於全部，被告如事實欄
    所載之其餘施用第1 級毒品海洛因及第2 級毒品安非他命犯
    行，與公訴人起訴之犯罪事實既具有連續犯之裁判上一罪關
    係，依審判不可分之原則，均應為起訴效力所及，本院自應
    併予審究。又被告所犯連續施用第1 級毒品罪與連續施用第
    2 級毒品罪，其犯意各別，行為互殊，應予分論併罰。爰審
    酌被告前曾有施用毒品之犯行，屢經觀察、勒戒甚至判刑，
    仍無法戒除其毒癮，竟再度涉犯本案，顯見其無戒絕之決心
    ，其犯罪之動機、目的、手段、施用毒品係戕害自身健康，
    及犯罪後終能坦承犯行，表示悔意等一切情狀，分別量處如
    主文所示之刑，並定其應執行之刑。
三、至被告於94年7 月23日為警查獲時所起出之透明結晶粉末1
    包（淨重4.97公克），經送行政院衛生署管制藥品管理局以
    氣相層析質譜儀法檢驗結果，未檢出有安非他命、MDMA、MD
    A 、K 他命等毒品成分，有該局94年10月11日管檢字第0940
    008340號檢驗成績書1 份附卷可參，因非屬毒品危害防制條
    例第2 條所稱之毒品，爰不另為沒收之諭知，附此敘明。
據上論斷，應依刑事訴訟法第273 條之1 第1 項、第299 條第1
項前段，毒品危害防制條例第10條第1 項、第2 項，刑法第11條
前段、第56條、第51條第5 款，判決如主文。
本案經檢察官邱智宏到庭執行職務。
中    華    民    國    95    年    4     月    7     日
                  刑事第七庭法  官  王俊雄
以上正本證明與原本無異。
如不服本判決，應於判決送達後10日內，向本院提出上訴狀。
                            書記官  許秋莉
中    華    民    國    95    年    4     月    10    日
毒品危害防制條例第10條：
施用第一級毒品者，處6 月以上5 年以下有期徒刑。
施用第二級毒品者，處3 年以下有期徒刑。


司法院資訊處製作；財團法人民間司法改革基金會備份。
